臺灣臺南地方法院民事裁定
108年度訴字第1867號
原      告  黃雅雯  


訴訟代理人  王建強律師
            王韻茹律師
被      告  三慶實業有限公司

兼代表人    黃慶華  
兼上一人
法定代理人  黃秝洋  

上列當事人間請求遷讓房地事件，本院裁定如下：
    主  文
本件應再開言詞辯論。
原告應於本裁定送達後三週內，補正被告三慶實業有限公司之代
表人。逾期未補正，即駁回其此部分之訴。
    理  由
一、按法院於言詞辯論終結後，宣示裁判前，如有必要得命再開
    辯論，民事訴訟法第210條定有明文。
二、查：
（一）按董事會不為或不能行使職權，致公司有受損害之虞時，
      法院因利害關係人或檢察官之聲請，得選任一人以上之臨
      時管理人，代行董事長及董事會之職權。但不得為不利於
      公司之行為。有無行為能力或限制行為能力者，不得充經
      理人，其已充任者，當然解任。第30條、第208條之1於有
      限公司之董事準用之，公司法第208條之1第1項、第30條
      、第108條第4 項定有明文。又公司法第208條之1之立法
      理由第2項載明：「按公司因董事死亡、辭職或當然解任
      ，致董事會無法召開行使職權；或董事全體或大部分均遭
      法院假處分不能行使職權，甚或未遭假處分執行之剩餘董
      事消極地不行使職權，致公司業務停頓，影響股東權益及
      國內經濟秩序，增訂本條，俾符實際」。
（二）查被告三慶實業有限公司為一人股東之有限公司，其董事
      及股東僅有被告黃慶華一人(訴字卷第181頁)。黃慶華因
      腦病變，致不能為意思表示或受意思表示或辨識其意思表
      示之效果，經本院於民國109年3月31日以109年度監宣字
      第111號民事裁定宣告為受監護宣告之人，由被告黃秝洋
      為其監護人確定(訴字卷第111頁)。黃慶華為三慶實業有
      限公司之唯一股東及董事。依公司法第108條第4項，董事
      與公司委任關係準用第30條第6款規定，因黃慶華為無行
      為能力人，其與三慶實業有限公司間董事之委任關係，當
      然解任。因此，三慶實業有限公司目前並無代表人(本裁
      定仍以公司登記資料為據，暫列黃慶華為其代表人)，其
      訴訟要件已屬闕如。原告雖主張以黃秝洋列之(訴字卷第1
      73頁)，但黃慶華之董事身分已失，黃秝洋縱為黃慶華之
      監護人，亦無從取得可以代理該公司董事身分而成為其代
      表人之資格。因此，三慶實業有限公司已處於無代表人之
      狀態，原告應於本裁定送達後三週內，補正三慶實業有限
      公司之代表人。逾期未補正，即駁回其此部分訴訟(民事
      訴訟法第249條第1項第4款、第52條參照)。
三、爰裁定如主文。 
中　　華　　民　　國　　109 　年　　11　　月　　16　　日
                  民事第五庭    法  官　盧亨龍
以上正本係照原本作成。
本裁定不得抗告。
中　　華　　民　　國　　109 　年　　11　　月　　17　　日
                               書記官  謝婷婷